【裁判字號】    98,審訴,926
【裁判日期】    981204
【裁判案由】    違反毒品危害防制條例
【裁判全文】
臺灣新竹地方法院刑事判決             98年度審訴字第926號
公  訴  人  臺灣新竹地方法院檢察署檢察官
被      告  甲○○
上列被告因違反毒品危害防制條例案件，經檢察官聲請簡易判決
處刑（98年度毒偵字第1335號），本院改行通常程序後依簡式審
判程序判決如下：
    主  文
甲○○施用第二級毒品，累犯，處有期徒刑伍月。又施用第一級
毒品，累犯，處有期徒刑捌月。應執行有期徒刑壹年。
    事實及理由
壹、構成犯罪事實：
一、甲○○前於民國90年4 月間，因施用毒品案件，經本院以90
    年度毒聲字第670 號裁定送勒戒處所觀察、勒戒後，因認有
    繼續施用毒品之傾向，再經本院以90年度毒聲字第1482號裁
    定令入戒治處所施以強制戒治1 年，於90年10月22日入所，
    嗣其強制戒治執行滿3 月後，經戒治處所認無繼續戒治之必
    要，乃報由檢察官聲請本院以91年度毒聲字第418 號裁定停
    止戒治，於91年5 月8 日因停止其處分而出監，所餘戒治期
    間付保護管束，旋其停止戒治所餘戒治期間於91年9 月9 日
    屆滿，因期滿未經撤銷，視為強制戒治期滿執行完畢，並經
    檢察官於91年9 月17日以91年度戒毒偵字第102 號為不起訴
    處分確定。
二、甲○○不知警惕，又於95年2 月間，因施用第一級毒品案件
    ，經本院於95年6 月19日，以95年度訴字第356 號判決，判
    處有期徒刑1 年5 月，嗣於95年8 月17日確定，復因減刑條
    例之施行，經本院以96年度聲減字第649 號裁定，減為有期
    徒刑8 月又15日確定，其執行情形詳如後述累犯部分。
三、甲○○仍不知警惕，於前開強制戒治處分執行完畢釋放後，
    「5 年內再犯」施用毒品案件，並經法院判處罪刑確定後，
    (1)復基於施用第二級毒品甲基安非他命的犯罪意思，於98年
    3 月23日上午某時許，在其位於新竹市○區○○路17巷8 弄
    6 號之住處內，以將甲基安非他命置於玻璃球吸食器內，再
    以火燒烤，吸其煙霧之方式，施用第二級毒品甲基安非他命
    1 次。(2)另基於施用第一級毒品海洛因的犯罪意思，於98年
    3 月24日晚上某時許，在上開住處內，以將海洛因粉末摻入
    香煙內，再點火吸煙之方式，施用第一級毒品海洛因1 次。
    嗣經法務部調查局新竹縣調查站於98年3 月25日上午9 時25
    分許前往甲○○位在新竹市○○路10巷17弄15號居所執行拘
    提而查獲，經採集其尿液送檢驗後，結果呈嗎啡陽性及甲基
    安非他命陽性反應，始悉上情。
貳、程序方面：
    本件被告甲○○所犯施用第二級毒品、施用第一級毒品等罪
    ，均非死刑、無期徒刑、最輕本刑為3 年以上有期徒刑之罪
    ，或高等法院管轄第一審之案件，被告於本院準備程序進行
    中，就被訴事實為有罪之陳述，經本院合議庭認合於刑事訴
    訟法第273 條之1 第1 項之規定，裁定進行簡式審判程序，
    此合先敘明。
、認定犯罪事實所根據的證據及理由：
一、被告甲○○於警局詢問時之供述，及檢察事務官詢問時、本
    院準備程序、簡式審判程序訊問時之自白。
二、法務部調查局新竹縣調查站採證同意書1 紙附卷可查。
三、被告於98年3 月25日為警查獲時，經採尿送驗結果，呈第一
    級毒品嗎啡陽性反應，及第二級毒品甲基安非他命陽性反應
    ，有法務部調查局98年4 月27日調科壹字第09800248810 號
    鑑定書1 份在卷可查。
四、臺灣高等法院被告前案紀錄表、刑案資料查註紀錄表及全國
    施用毒品案件紀錄表各1 份在卷可證。
肆、論罪科刑的理由：
一、論罪：
（一）被告甲○○所為，係犯毒品危害防制條例第10條第2 項之
      施用第二級毒品罪及同條例第10條第1 項之施用第一級毒
      品罪。被告施用前持有第二級、第一級毒品之低度行為為
      施用第二級、第一級毒品之高度行為所吸收，均不另論罪
      。
（二）數罪併罰：被告所犯上開施用第二級毒品、施用第一級毒
      品2 罪間，犯意各別，行為不同，應分別論罪，合併處罰
      之。
（三）累犯：被告前曾於95年2 月間，因違反毒品危害防制條例
      案件，經本院於95年6 月19日，以95年度訴字第356 號判
      決，判處有期徒刑1 年5 月，嗣於95年8 月17日確定，復
      因減刑條例之施行，經本院以96年度聲減字第649 號裁定
      ，減為有期徒刑8 月又15日確定，於95年12月8 日入監執
      行，並於96年8 月22日縮刑期滿執行完畢等情，有臺灣高
      等法院被告前案紀錄表及刑案資料查註紀錄表各1 份為證
      ，其於5 年以內故意再犯本件有期徒刑以上之罪，為累犯
      ，應依刑法第47條第1 項規定，加重其刑。
二、科刑：審酌被告素行不良，經施以觀察勒戒及強制戒治處分
    後，本次又再度施用足以導致精神障礙及生命危險之成癮性
    毒品，其前經施以觀察勒戒及強制戒治仍無法使其戒斷毒癮
    ，足見其缺乏拒用毒品之決心及悔改之意，兼以施用毒品所
    生危害以自戕健康為主，及其施用次數，犯罪後坦白承認犯
    行等一切情狀，各量處如主文所示之刑，並定其應執行之刑
    ，以資懲儆。又被告犯罪後態度尚稱良好，蒞庭之公訴檢察
    官具體求刑被告應執行有期徒刑1 年6 月，尚嫌過重，附此
    敘明。
伍、適用法律依據：
一、程序法方面：刑事訴訟法第452 條、第273 條之1 第1 項、
    第299 條第1 項前段。
二、實體法方面：毒品危害防制條例第10條第2 項、第1 項，刑
    法第11條前段、第47條第1 項、第51條第5 款，判決如主文
    。
本案經檢察官張嘉宏到庭執行職務。
中    華    民    國    98    年    12    月    4     日
                  刑事第九庭法  官  馮俊郎
以上正本證明與原本無異。
如不服本判決，應於判決送達後10日內向本院提出上訴書狀。上
訴書狀應敘述具體理由，未敘述上訴理由者，應於上訴期間屆滿
後20日內補提理由書狀於本院「切勿逕送上級法院」。
中    華    民    國    98    年    12    月    4     日
                            書記官  蕭汝芳
附錄本案論罪科刑實體法條全文：
毒品危害防制條例第10條第1 項、第2 項：
施用第一級毒品者，處6 月以上5 年以下有期徒刑。
施用第二級毒品者，處3 年以下有期徒刑。


司法院資訊處製作；財團法人民間司法改革基金會備份。
